# 是否可认定为关联交易

提问人：jhs1027929079 时间：2023-02-20 11:47:03
陈老师，您好，A公司为上市公司，B公司为A公司全资控股子公司，若B公司监事的控股公司与A公司首次发生交易，且交易额达到当年收入的10%，对A公司而言较为重要，那这笔交易是否需认定为关联交易，同时该笔营业收入是否属于营业收入扣除范围？

回答人：chenyiwei
1 、目前企业会计准则中未对监事及其控制的公司是否构成关联方的问题有明确规定，但基于谨慎考虑和实质重于形式原则，一般认为属于关联方。
2 、是否属于扣除范围需根据交易所发布的扣除计算规则确定，并非所有来源于关联交易的收入均需扣除。